【裁判字號】    98,審易,2977
【裁判日期】    981216
【裁判案由】    傷害等
【裁判全文】
臺灣高雄地方法院刑事判決            98年度審易字第2977號
公  訴  人  臺灣高雄地方法院檢察署檢察官
被      告  乙○○
            甲○○
            丙○○
上列被告等因傷害等案件，經檢察官提起公訴（98年度調偵字第
730號），本院判決如下：
    主  文
本件公訴不受理。
    理  由
一、公訴意旨略以：被告即告訴人乙○○為被告即告訴人甲○○
    之前夫，且與被告即告訴人丙○○為男女朋友之關係。民國
    97年8 月3 日凌晨1 時30分許，被告即告訴人丙○○前往高
    雄縣鳳山市○○街23號被告即告訴人乙○○住處，欲找被告
    即告訴人乙○○，惟不得其門而入，竟基於無故侵入住居之
    犯意，徒手將上址鐵門扳開後，進入上開住宅內，為被告即
    告訴人乙○○發現後，被告即告訴人丙○○即因細故與被告
    即告訴人甲○○、乙○○發生口角，並基於傷害之犯意，於
    上開住宅之二樓，徒手傷害被告即告訴人乙○○，於拉扯過
    程中，被告即告訴人丙○○不慎跌落1 樓後，被告即告訴人
    3 人復於上開住宅一樓再發生激烈口角爭執，且分別基於傷
    害他人身體之犯意，被告即告訴人乙○○、甲○○分別以徒
    手、安全帽及雨傘毆打被告即告訴人丙○○；被告即告訴人
    丙○○則以徒手毆打被告即告訴人乙○○、甲○○，致被告
    即告訴人乙○○受有右側肩抓傷、腹部紅腫及左肩紅腫等傷
    害；被告即告訴人甲○○受有左肘抓傷紅腫、左前臂抓傷紅
    腫、左前臂近腕處抓傷紅腫、左大腿紅腫等傷害；被告即告
    訴人丙○○則受有腦震盪、臉部、頭頂部、前頸部、左手肘
    、左前臂、右手臂及左背部紅腫、左大腿及左肩瘀血等傷害
    等情。因認被告乙○○、甲○○涉犯刑法第277 條第1 項之
    傷害罪嫌；被告丙○○則涉犯刑法第306 條第1 項、第277
    條第1 項之侵入住宅、傷害罪嫌等語。
二、按告訴乃論之罪，告訴人於第一審辯論終結前，得撤回其告
    訴；又告訴經撤回者，法院應諭知不受理之判決，並得不經
    言詞辯論為之，刑事訴訟法第238 條第1 項、第303 條第3
    款及第307 條分別定有明文。
三、本件被告3 人因傷害等案件，經檢察官提起公訴，認被告乙○○、甲○○係犯刑法第277 條第1 項之傷害罪；被告丙○○則係犯刑法第306 條第1 項、第277 條第1 項之侵入住宅
    罪、傷害罪。依同法第287 條前段、第308 條第1 項之規定
    ，均須告訴乃論。茲被告即告訴人乙○○、甲○○及丙○○
    於本院準備程序中，各以言詞聲請撤回其告訴，有筆錄可參
    。是本件爰均不經言詞辯論，逕為諭知不受理之判決。
據上論斷，應依刑事訴訟法第284 條之1 、第303 條第3 款、第
307 條，判決如主文。
中    華    民    國    98    年    12    月    16    日
                  刑事第十庭    法  官  方百正
如不服本判決，應於送達後10日內，向本院提出上訴狀。
以上正本證明與原本無異。
中    華    民    國    98    年    12    月    16    日
                                書記官  黃園芳


司法院資訊處製作；財團法人民間司法改革基金會備份。
